【裁判字號】    92,訴,21
【裁判日期】    920130
【裁判案由】    毒品危害防制條例
【裁判全文】
臺灣高雄地方法院刑事判決                            九十二年度訴字第二一號
    公  訴  人  臺灣高雄地方法院檢察署檢察官
    被      告  甲○○  男  四.
右列被告因違反毒品危害防制條例案件，經檢察官提起公訴（九十一年度毒偵字第六
一六一號、第六三四０號），暨移送併辦（九十一年度毒偵字第六六五二、第七○六
六號），本院判決如左：
    主  文
甲○○連續施用第一級毒品，累犯，處有期徒刑壹年肆月。扣案之海洛因貳包（淨重
分別為零點零肆及零點壹肆公克）、殘留有海洛因之日曆紙壹張，均沒收銷燬之。
    事  實
一、甲○○前因違反肅清煙毒條例，經本院以八十五年度訴字第一○三三號判處有期
    徒刑三年六月確定，並於民國九十年六月二十六日執行完畢；又曾因施用毒品案
    件，經本院以八十七年度毒聲字第二六四０號裁定送觀察、勒戒，因認有繼續施
    用傾向，復以八十七年度毒聲字第二九七七號裁定令入戒治處所施以強制戒治，
再經臺灣高雄地方法院檢察署檢察官以八十九年度戒毒偵字第六八五號不起訴處
    分確定；復因連續施用第一級毒品，經本院以九十一年度訴字第九三二號判處有
    期徒刑八月，並以九十一年度毒聲字第五一○號裁定令入戒治處所施以強制戒治
    ，嗣以九十一年度毒聲字第四六七○號裁定停止；詎甲○○明知海洛因係毒品，
    依法不得持有、施用，仍基於概括犯意，於停止戒治付保護管束期間內即前開不
    起訴處分後五年內之九十一年九月二十八日起至同年十一月二十五日十二時止，
    在其位於高雄市○○區○○街七十九號五樓之三住處內等處，以針筒注射方式，
    及一天施用一至二次之頻率，連續施用第一級毒品海洛因多次，而於同年九月三
    十日經臺灣高雄地方法院檢察署採尿送驗發現，及分別於同年十月十一日十五時
    ，在高雄縣鳳山市○○○路三十七號高興旅社二一０室內、同年十一月六日十二
    時五十分許，在高雄縣鳳山市○○街九十五號內（當場扣得淨重○‧○四公克海
    洛因一包）、同年十一月二十五日十五時五十分許，在高雄縣鳳山市○○路一二
    二巷口（當場扣得淨重○‧一四公克海洛因一包及殘留有海洛因之包裝用日曆紙
    一張），為警查獲。
二、案經高雄縣警察局鳳山分局報請及臺灣高雄地方法院檢察署檢察官自動檢舉偵辦
    及移送併案審理。
    理  由
一、訊據被告對於右揭犯行於本院訊問時坦承不諱，且其四次遭查獲時所採集之尿液
    經分送臺灣檢驗科技股份有限公司及高雄縣政府衛生局檢驗結果，均呈嗎啡陽性
    反應，此有臺灣高雄地方法院檢察署受保護管束人（被告）尿液檢體監管紀錄表
    、該公司九十一年十月十五日濫用藥物尿液檢驗報告、該局九一煙檢字第一七三
    ○、一八四九、一九八七號煙毒尿液檢驗成績書各一紙，及高雄縣警察局鳳山分
    局九十一年查獲毒品嫌犯尿液流程管制清冊三紙在卷可稽；另查扣之白色粉末二
    包及包裝用之日曆紙一張，經分送法務部調查局及高雄醫學大學附設中和紀念醫
    院檢驗結果，前者確係第一級毒品海洛因無訛（淨重分別為○‧○四及○‧一四
    公克），有法務部調查局編號000000000號、000000000號鑑
    定通知書各一紙可憑；後者則確有海洛因殘留，有高雄醫學大學附設中和紀念醫
    院編號0000000號檢驗報告一紙附卷可稽，並有扣案之海洛因二包、日曆
    紙一張可證，足認被告之自白顯與事實相符，從而本案罪證明確，被告上開連續
    施用海洛因之犯行堪以認定。
二、按被告經觀察、勒戒後，認為有繼續施用毒品傾向者，應由檢察官聲請法院裁定
    令入戒治處所施以強制戒治，其期間為一年，依第二十條第二項強制戒治期滿，
    應由檢察官為不起訴處分，同條例第二十條第二項及第二十三條第一項分別定有
    明文。惟依同條例第二十三條第一項規定為不起訴之處分後，五年內再犯第十條
    之罪或三犯以上者，則不適用第二十三條第一項之規定，亦為同條例第二十三條
    第二項所明定。經查被告前因施用毒品犯行，業經本院以八十七年毒聲字第二六
    四○號裁定送觀察勒戒後，認有繼續施用毒品傾向，再以八十七年毒聲字第二九
    七七號裁定令入戒治處所，施以強制戒治一年期滿，而由臺灣高雄地方法院檢察
    署檢察官以八十九年度戒毒偵字第六八五號為不起訴處分確定，此有臺灣高等法
    院被告全國前案紀錄表一紙可憑；被告於不起訴處分後五年內，再犯本案施用第
    一級毒品而遭查獲，依前開規定自應由本院予以審理。
三、查海洛因係毒品危害防制條例第二條第二項所稱之第一級毒品，不得持有、施用
    ，被告持以施用，核其所為，係犯毒品危害防制條例第十條第一項之罪；其持有
    第一級毒品後進而施用，其持有之低度行為，應為施用之高度行為所吸收，不另
    論罪。被告先後多次施用第一級毒品之行為，時間緊接，所犯係構成要件相同之
    罪名，顯係基於概括犯意反覆為之，為連續犯，應依刑法第五十六條之規定以一
    罪論處，並加重其刑；另被告曾因違反肅清煙毒條例案件，經本院以八十五年度
    訴字第一○三三號判處有期徒刑三年六月確定，並於九十年六月二十六日執行完
    畢，有卷附臺灣高等法院被告全國前案紀錄表可按，其受有期徒刑執行完畢，五
    年以內再犯有期徒刑以上之罪，為累犯，應依法加重其刑，並遞加其刑。公訴人
    雖僅就被告於九十一年九月三十日、十月十一日二次被查獲施用第一級毒品海洛
    因之犯行予以起訴，惟被告另於同年十一月六日、十一月二十五日復因施用第一
    級毒品而被查獲，已如前述，且前開部分亦經公訴人移送到院，經核與前開起訴
    部分有連續犯之裁判上一罪關係，本院自得予以審理。爰審酌被告前曾因施用毒
    品遭強制戒治，並分別經不起訴處分與判刑八月確定，俱如前述，猶不思改過向
    善，勉勵自新，於停止戒治期間更犯本案，參以其自陳一天施用一至二次，且數
    度為警查獲後又再吸食，顯見其仍缺乏自制能力，無法戒絕毒品，然其施用時間
僅月餘及其犯罪後坦承犯行態度良好等一切情狀，量處如主文所示之刑。
四、扣案之白色粉末二包及被告用以包裝海洛因之日曆紙一張，經送驗結果，前者均
    係第一級毒品海洛因無誤（淨重分別為○‧○四及○‧一四公克），而後者則有
    海洛因殘留，並與之結合難以析離，已如前述，應併予宣告沒收銷燬之。又九十
    一年十月十一日於他案被告陳世昌租用房間內床鋪下查獲疑似供施用海洛因所用
    之注射針筒二支，係陳世昌所有，業據被告及陳世昌於同日警詢時供述明確，且
    為陳世昌是否涉有違反毒品危害防制條例犯行之重要證物，爰不予宣告沒收。
據上論斷，應依刑事訴訟法第二百九十九條第一項前段，毒品危害防制條例第十條第
一項、第十八條第一項前段，刑法第十一條、第五十六條、第四十七條，判決如主文
。
中      華      民      國      九十二      年     一     月    三十    日
                                    臺灣高雄地方法院刑事第四庭
                                    審判長  法  官    陳明富
                                            法  官    卓立婷
                                            法  官    洪珮婷
右正本證明與原本無異。
如不服本判決，應於判決送達後十日內，向本院提出上訴狀。
                                            書記官    光聰
中      華      民      國      九十二      年     一     月    三十    日


司法院資訊處製作；財團法人民間司法改革基金會備份。
